【裁判字號】    92,訴,3168
【裁判日期】    920731
【裁判案由】    清償借款
【裁判全文】
臺灣臺北地方法院民事判決                        九十二年度訴字第三一六八號
    原      告  台北國際商業銀行股份有限公司
    法定代理人  辛○○
    訴訟代理人  甲○○
    被      告  海翊企業有限公司
    法定代理人  乙○○
    被      告  丙○○
                丁○○
                己○○
                戊○○
                庚○○
                壬○○
右當事人間請求清償借款事件，本院判決如左：
    主  文
被告應連帶給付原告新台幣伍拾玖萬陸仟陸佰壹拾元及如附表二編號所示一、二之利
息、違約金。
被告海翊企業有限公司、丙○○、丁○○、己○○、戊○○應連帶給付原告新台幣
佰柒拾貳萬肆仟伍佰玖拾伍元及如附表二編號三、四所示之利息、違約金。
被告海翊企業有限公司、丙○○、丁○○、己○○應連帶給付原告新台幣壹佰壹拾捌
萬仟貳佰貳拾壹元及如附表二編號五、六所示之利息、違約金。
訴訟費用由被告連帶負擔十分之一，由被告海翊企業有限公司、丙○○、丁○○、己○○、戊○○連帶負擔十分之七，餘由被告海翊企業有限公司、丙○○、丁○○、己○○連帶負擔。
本判決第一項及命被告負擔訴訟費用部分，於原告以新台幣貳拾萬元或同面額之中央
政府重大交通建設公債八十五年度甲類第六期債票為被告供擔保後，得假執行。
本判決第二項及命被告海翊企業有限公司、丙○○、丁○○、己○○、戊○○負擔訴
訟費用部分，於原告以新台幣壹佰貳拾肆萬元或同面額之中央政府重大交通建設公債
八十五年度甲類第六期債票為被告海翊企業有限公司、丙○○、丁○○、己○○、戊○○供擔保後，得假執行。
本判決於第三項及命被告海翊企業有限公司、丙○○、丁○○、己○○負擔訴訟費用
部分，於原告以新台幣拾玖萬元或同面額之中央政府重大交通建設公債八十五年度
甲類第六期債票為被告海翊企業有限公司、丙○○、丁○○、己○○供擔保後，得假
執行。
    事  實
甲、原告方面：
  一聲明：如主文第一至三項所示，並願供擔保請准宣告假執行。
  二陳述：
    (一)被告海翊企業有限公司於民國八十七年六月二十五日邀同其餘被告與原告簽立
      保證書，約定凡海翊企業公司於現在及將來對原告所負之借款、票據、墊款、
      保證、損害賠償及其他一切債務以新台幣（下同）二千萬元為限，其餘被告均
      願與海翊企業公司負同一債務，對原告各負全部清償之責。海翊企業公司自八
      十九年十二月十六日起分別向原告借款六筆，合計金額為七百八十萬元，各筆
      借款金額、期間、利率、償還方式及繳款日均如附表一所示。如未按期清償時
      ，逾期清償在六個月以內者，按上開利率百分之十，超過六個月者，按上開利
      率百分之二十計付違約金。
    (二)詎被告海翊企業公司就上開借款僅分別繳款至如附表一所示最後繳款日止，依
      約視為全部到期。又被告戊○○之保證責任已於九十一年七月二十二日終止，
      是其對被告海翊企業公司之後所負債務不負保證之責。另就被告庚○○、壬○○部分，原告於附表一編號三之借款撥款時即同意終止其保證責任，故渠等僅
      須就附表一編號一、二之債務負責。爰依消費借貸及連帶保證之法律關係提起
      本件訴訟。
    (三)對被告抗辯所為陳述：被告既然不爭執有簽保證書，可見保證書為真正，被告
      如辯證簽名時為空白，應負舉證責任。
  三證據：提出保證書、綜合授信約定書、借據、單筆放款繳息狀況查詢單、轉帳收
    入傳票、放款轉帳支出傳票、存款轉帳收入傳票為證。
乙、被告方面：
  一被告海翊企業有限公司、丁○○、己○○、戊○○未於言詞辯論期日到場，亦未
    提出書狀作何聲明或陳述。
  二被告丙○○：
    (一)聲明：駁回原告之訴。
    (二)陳述：伊有擔任被告海翊企業有限公司之連帶保證人，現無力清償。
  三被告庚○○：
    (一)聲明：駁回原告之訴。
    (二)陳述：伊有簽保證書，當初伊是被告海翊企業有限公司股東，被告丁○○說公
      司要在銀行開戶，叫伊去簽名，伊簽名時不知道是保證被告海翊企業有限公司
      對銀行之借款，當時保證書都是空白的，且地址都是同一個人寫的，可見原告
      有問題。
  四被告壬○○：
    (一)聲明：駁回原告之訴。
    (二)陳述：伊有簽保證書，當初伊是被告海翊企業有限公司股東，被告丁○○說公
      司要在銀行開戶，叫伊去簽名，伊簽名時不知道是保證被告海翊企業有限公司
      對銀行之借款，當時保證書都是空白的。
    理  由
甲、程序方面：
  一按當事人得以合意定第一審管轄法院，民事訴訟法第二十四條第一項前段著有明
    文。經查，本件被告住所地雖非屬本院管轄，惟兩造綜合授信約定書總則條款第
    十三條約定，因本約定書有關一切債務涉訟時，合意以本院為第一審管轄法院，
    是本院就本件訴訟應有管轄權，合先敘明。
  二本件被告海翊企業有限公司、丁○○、己○○、戊○○未於言詞辯論期日到場，
    核無民事訴訟法第三百八十六條所列各款情形，應依原告之聲請，由其一造辯論
    而為判決。
乙、實體方面：
  一本件原告主張之事實，已據其提出保證書、綜合授信約定書、借據、單筆放款繳
    息狀況查詢單、轉帳收入傳票、放款轉帳支出傳票、存款轉帳收入傳票為證，核
    屬相符，被告丙○○、庚○○、壬○○亦不否認曾在保證書上簽名，堪信原告之
    主張為真實。被告庚○○、壬○○雖辯稱：當初因渠等為被告海翊企業公司股東
    ，被告丁○○說公司要在銀行開戶，叫伊去簽名，伊簽名時不知道是保證被告海
    翊企業有限公司對銀行之借款，當時保證書均為空白云云。惟查，系爭保證書載
    明：連帶保證人願保證凡海翊企業公司於現在及將來對原告所負之借款、票據、
    墊款、保證、損害賠償及其他一切債務以二千萬元為限，保證人均願與主債務人
    負同一債務，對原告各負全部清償之責。被告既不否認系爭保證書為真正，自足
    認渠等均知悉前開內容始為簽名，則其抗辯簽名時保證書內容為空白，即應就該
    變態之事實負舉證之責，然被告庚○○、壬○○並未舉證證明，所辯要無足採。
  二從而，原告依消費借貸及連帶保證之法律關係請求被告各連帶給付如主文第一至
    三項所示之本金、利息及違約金為有理由，應予准許。
丙、假執行之宣告：原告陳明願供擔保以代釋明聲請宣告假執行，核無不合，爰酌定
    相當擔保金額，准予宣告假執行。
據上論結，本件原告之訴為有理由，依民事訴訟法第三百八十五條第一項前段、第七
十八條、第八十五條第一項但書、第二項、第三百九十條第二項，判決如主文。
中      華      民      國    九十二    年      七      月    三十一    日
                                        民事第四庭法      官  劉又菁
右為正本係照原本作成
如對本判決上訴須於判決送達後二十日內向本院提出上訴狀
中      華      民      國    九十二    年      八      月      一      日
                                                  法院書記官  楊勝欽


司法院資訊處製作；財團法人民間司法改革基金會備份。
